【裁判字號】    92,交抗,1011
【裁判日期】    901031
【裁判案由】    違反道路交通管理處罰條例
【裁判全文】
臺灣高等法院交通事件裁定                      九十二年度交抗字第一０一一號
    抗  告  人
    即受處分人  甲○○
    法定代理人  乙○○
右抗告人因違反道路交通管理處罰條例案件，不服臺灣桃園地方法院中華民國九十二
年九月二十六日裁定（九十二年度交聲字第三七八號），提起抗告，本院裁定如左：
    主  文
抗告駁回。
    理  由
一、按「汽車駕駛人，有左列情形之一者，處新臺幣六千元以上一萬二千元以下罰鍰
    ，並當場禁止其駕駛及扣留其車輛牌照：一、未領有駕駛執照者。」，道路交通
    管理處罰條例第二十一條第一項第一款定有明文。
二、查，抗告人即受處分人甲○○於民國（下同）九十二年六月二十六日十四時四十
    分許，無照騎乘車牌號碼ＵＯＦ─四六六號輕型機車，行經桃園縣平鎮市○○路
    、雙連路三段十三號前為警查獲，為警攔停當場舉發之事實，業據抗告人甲○○
    坦承在卷（見原審卷第十五頁），並有舉發違反道路交管理事件通知單一紙附卷
    可稽（見原審卷第七頁）。次按違反道路交通管理事件統一裁罰基準及處理細則
    第十一條第一項規定；被查獲之駕駛人或行為人為受處分人時，應將通該知單填
    記後交付該行為人簽名或蓋章收受之；拒絕簽章者，並記明其事由，視為已收受
    。再查，抗告人甲○○在舉發員警交付舉發單時，無理由拒絕簽收舉發單，業據
    舉發之警員將此事由記載於舉發通知單上，有前述舉發違反道路交管理事件通知
    單在卷可查；即抗告人甲○○於原審調查中亦供陳：我有無照騎車的事實，但那
    天我不知道要不要簽罰單，所以我沒簽；（問：當時警員有沒有拿舉發單叫你簽
    名？）有云云（見原審卷第十六頁）。抗告人甲○○人在員警交付舉發單時，既
    無理由拒絕簽收舉發單，依上開規定應視為抗告人甲○○已然依法收受舉發單；
    從而，抗告人甲○○即應依違規舉發單上所載到案日期，於九十二年七月十一日
    前到案。乃抗告人甲○○迄至裁決機關裁決前均未依舉發單上所載之到案日期到
    案，已逾應到案日期三十日以上。是原處分機關依首揭規定處以九千六百元之罰
    鍰，並無不當；原法院以抗告人甲○○之異議為無理由駁回其異議之聲明，亦無
    不合。
三、抗告意旨雖以：許聖文無照騎車被開罰單雖未簽收，但員警告訴，你會後悔回來
    來找我，但當天去了二次，警員說找不到資料會給我們寄罰單，卻遲遲未收到罰
    單，迄八月十二日打電話至監理站查詢，經通知到監理站後，金額是九千六百元
    ，所以不服云云。惟查，抗告人甲○○無照駕駛遭警員開單舉發並交付其簽收舉
    發單時，既然率性拒簽，經警員記明其事由，視為被舉發人已收受，已如前述；
    依規定舉發員警即應將全案移送裁罰，自無必要、亦無可能再次送達舉發單；舉
    發警員所為之處置，尚無不當。抗告人甲○○違規後又率性拒簽，應當自負其責
    ，尚無因此而得減輕或免除未按指定期日到案所應受加重處罰之理。本件抗告為
    無理由，應予駁回。
四、據上論結，應依道路交通案件處理辦法第二十六條、刑事訴訟法第四百十二條，
    裁定如主文。
中      華      民      國    九十      年      十      月    三十一    日
                              臺灣高等法院交通法庭
                                  審判長法  官  劉  景  星
                                        法  官  陳  志  洋
                                        法  官  陳  博  志
右正本證明與原本無異。
不得再抗告。
                                        書記官  陳  嘉  文
中      華      民      國    九十二    年     十一     月      四      日


司法院資訊處製作；財團法人民間司法改革基金會備份。
